【裁判字號】    99,交聲,3204
【裁判日期】    990930
【裁判案由】    聲明異議
【裁判全文】
臺灣臺中地方法院交通事件裁定    99年度交聲字第3204號
原處分機關  交通部公路總局臺中區監理所
聲明異議人
即受處分人  甲○○
上列聲明異議人即受處分人因違反道路交通管理處罰條例事件，
對於交通部公路總局臺中區監理所民國99年7月30日所為之處分
（中監違字第裁60－Z7A020088號裁決書），聲明異議，本院裁
定如下：
    主  文
異議駁回。
    理  由
一、原處分意旨略以：本件聲明異議人即受處分人（下稱受處分
    人）甲○○於民國99年6月19日20時13分許，駕駛車牌號碼
    9065-LA號自用小客車，行經國道三號北上158.7公里處，因
    「駕車未繫安全帶」之違規，為內政部警政署國道公路警察
    局第七警察隊大甲分隊員警以公警局交字第Z7A020088號通
    知單當場舉發。本站查證屬實，遂依違反道路交通管理處罰
    條例第31條第2項規定，裁處受處分人罰鍰新臺幣（下同）
    3000元整，於法並無不合等語。
二、聲明異議意旨略以：伊於行經大甲收費站繳交回數票離開時
    ，經警指示停車並告知伊沒繫安全帶而開單，惟伊確實有繫
    安全帶，伊僅在過收費站時，為了拿回數票，有解開安全帶
    ，但馬上就把安全帶繫回去，伊沒有違規云云。
三、按道路交通安全規則第89條第1項第5款規定，行車前應注意
    駕駛人及前座乘客均應繫妥安全帶。又汽車行駛於高速公路
    ，其駕駛人或前座乘客未繫安全帶者，處駕駛人新臺幣3000
    元以上6000元以下罰鍰。於期限內繳納或到案聽候裁決者，
    處罰鍰3000元。道路交通管理處罰條例第31條第2項、違反
    道路交通管理事件統一裁罰基準表定有明文。
四、經查：受處分人於前揭時間、地點駕駛上開自用小客車，因
    「駕車未繫安全帶」之違規，為內政部警政署國道公路警察
    局第七警察隊大甲分隊警員當場舉發等情，有上開舉發通知
    單在卷可憑。受處分人於前揭時、地，有未繫安全帶之違規
    事實，業據執勤員警即證人洪嘉輝於本院證稱：受處分人駕
    駛上開車輛行經北上158.7公里即大甲收費站第六車道時，
    搖下車窗繳通行費，當時其是站在第六車道收費站的安全島
    上執行勤務，於受處分人車窗搖下一半時，即當場發現受處
    分人並未繫安全帶，因為受處分人穿著白色T恤，所以看得
    非常清楚，其發現受處分人違規時，即將受處分人攔下，並
    請受處分人將車輛靠右停車，並將車窗搖下時，惟受處分人
    此時已經將安全帶繫上，並向其表示他有繫安全帶等語明確
    。而核證人洪嘉輝係執勤員警，與被告素無恩怨，尚無無端
    構詞誣陷受處分人之可能。況且，依據受處分人供稱：其當
    天確實穿著白色衣服等語，且證人洪嘉輝當時係站在大甲收
    費站第六車道之安全島，面對自收費站第六車道駛來之受處
    分人車輛，應無誤認之虞。再者，受處分人於本院自承：伊
    在到大甲收費站前約10公尺處，有先將安全帶解開，自伊褲
    子右後方口袋拿取回數票繳費等語明確，顯見被告確係在解
    開安全帶之際，適為證人洪嘉輝看到而當場舉發乙節，應可
    認定。又受處分人雖辯稱：伊將安全帶解開拿回數票給收費
    員之後，就馬上把安全帶繫回去云云。然按駕駛人及前座乘
    客於行車時均應繫妥安全帶之規定，並無例外之規定，規範
    目的乃在於車輛行駛間，隨時有發生碰撞、追撞及其他意外
    事故之可能，故強制駕駛人及前座乘客於行駛於道路上時，
    須全程繫上安全帶，駕駛人或前座乘客自不得以行經收費站
    時欲行繳費，即將安全帶鬆開為由而免責，況且既行經高速
    公路，即有應行繳交通行費之預見，駕駛人或前座乘客自當
    於行車上路前將回數票或現金置於隨手可得之區域內，若趨
    近收費站，因仍屬行車中，任意鬆開安全帶，甚易導致危險
    ，並與強制繫安全帶之規範意旨有違。是以受處分人前揭所
    辯，非但無解於其在行駛之際未繫安全帶，益徵證人洪嘉輝
    前揭之證述，應屬實在。是被告辯稱其未違規云云，殊不足
    採，受處分人執此聲明異議，並無理由。
五、綜上所述，本件受處分人確有駕駛前揭車輛行駛於高速公路
    未繫安全帶之違規事實，從而，原處分機關依違反道路交通
    管理處罰條例第31條第2項及違反道路交通管理事件統一裁
    罰基準表之規定，裁處受處分人罰鍰3000元，核無違誤，
    本件受處分人聲明異議為無理由，應予駁回。
據上論斷，應依道路交通管理處罰條例第87條第2項、道路交通
案件處理辦法第19條，裁定如主文。
中    華    民    國    99    年    9    月    30    日
                        交通法庭  法  官  李慧瑜
上正本證明與原本無異。
如不服本裁定，應於送達後5日內向本院提出抗告狀（須附繕本
）。
                                  書記官  張雅如
中    華    民    國    99    年    9    月    30    日

司法院資訊處製作；財團法人民間司法改革基金會備份。
